【裁判字號】    92,易,1467
【裁判日期】    920625
【裁判案由】    賭博
【裁判全文】
臺灣板橋地方法院刑事判決                        九十二年度易字第一四六七號
    公  訴  人  臺灣板橋地方法院檢察署檢察官
    被      告  丙○○
    選任辯護人盧立仁律師
右列被告因賭博案件，經檢察官聲請簡易判決處刑（九十二年度偵字第四五八三號）
，惟本院認不宜以簡易判決處刑（九十二年度板簡字第六二七號），而改適用通常程
序審理，判決如左：
    主  文
丙○○無罪。
    理  由
一、公訴意旨略以：丙○○意圖營利，於民國九十二年二月二十三日十四時許，以麻
    將牌為賭具及坐落於臺北縣土城市○○路五三號一樓房屋為賭博場所，提供並聚
    集王月琴、鄭素蘭、胡封少英、甲○○、許美珠、許美燕、伍思敏及乙○○等八
    人，以一底新臺幣（下同）二百元或一百元，一臺五十元之方式賭博財物，並約
    定抽頭方法為每自摸一次抽頭一百元。嗣於同年月十六時許，在上址為警查獲，
    並扣得賭具麻將牌二副、骰子六顆、牌尺八支及籌碼代幣七十枚，因認被告涉犯
    刑法第二百六十八條之罪嫌。
二、按犯罪事實應依證據認定之，無證據不得推定其犯罪事實。又不能證明被告犯罪
    者，應諭知無罪之判決，刑事訴訟法第一百五十四條、第三百零一條第一項分別
    定有明文。次按刑法第二百六十八條前段之圖利供給賭博場所罪或圖利聚眾賭博
    罪，應以供給場所或聚眾賭博者，主觀上有違法圖利之認識，若所取得之利益，
    既非為本人之利益，而係作為賭博者之飲食費用，自屬欠缺主觀違法要素，應不
    成立本罪。合先敘明。
三、公訴人認被告涉犯刑法第二百六十八條之罪嫌，係以賭客甲○○及乙○○等二人
    於警訊中之陳述與扣案之賭具麻將牌二副、牌尺八支、骰子六顆、籌碼代幣七十
    枚等資為論據。然訊據被告固坦承其於九十二年二月二十三日十四時許起，即將
    上址房屋提供友人打麻將，惟堅決否認有何營利之意圖，辯稱：打麻將之人均是
    親朋好友，警察來時伊在煮飯，不知友人有拿錢等語。經查，證人王月琴、鄭素
    蘭、胡封少英、甲○○、許美珠、許美燕、伍思敏及乙○○等八人於警訊中均供
    稱，被告並未抽頭等語。而公訴人起訴意旨稱證人甲○○及乙○○等二人均證稱
    有抽頭一百元，惟經本院詳閱全卷，此二證人於警訊筆錄中均稱「未抽頭」等語
    （見偵卷第二十七頁、第三十六頁）等語。又本院再度傳訊證人甲○○及乙○○
    ，甲○○證稱：「我是下午去打麻將的。原本在聊天，後來就打牌，我們那一桌
    四人有提議說每人拿壹佰元出來買便當或零食。而我們並沒有跟被告說，在警局
    我也是說沒有抽頭‧‧‧我們臨時提議要打牌的，身上沒有很多零錢才會用代幣
    」等語。乙○○證稱：「我跟甲○○不同桌，我們都是老鄰放假才會碰面。如果
    被告有煮（飯），我們就會在他家吃飯，如果沒有煮就會拜託被告去買便當。那
    是在打完牌才會拿出壹佰元買便當。我們提議說要拿壹佰元買便當，被告根本不
    會收的。我在警局也說沒有抽頭。（法官問：何要用代幣？）我們都是壹仟元沒
    有零錢，用代幣代替零錢打」等語（見九十二年五月九日訊問筆錄）。故被告辯
    稱，其並未營利乙節，應堪採信。
四、此外，復查無其他積極證據足認被告有公訴人所指之上開犯行，揆諸前揭說明，
    不能證明被告犯罪，爰為其無罪判決之諭知。
據上論斷，應依刑事訴訟法第三百零一條第一項判決如主文。
本案經檢察官陳炎辰到庭執行職務。
中    華    民    國      九十二    年      六      月      二十五    日
                                臺灣板橋地方法院刑事第一庭
                                    法  官    潘  翠  雪
右正本證明與原本無異。
如不服本判決，得自收受判決送達之日起十日內，向本院提起上訴。
                                    書記官    張  成  龍
中    華    民    國      九十二    年      六      月      二十五  日


司法院資訊處製作；財團法人民間司法改革基金會備份。
